臺灣嘉義地方法院刑事判決
111年度交易字第72號
公  訴  人  臺灣嘉義地方檢察署檢察官
被      告  陳建榕





上列被告因公共危險案件，經檢察官提起公訴（111年度偵字第2
092號），被告於本院準備程序中就被訴事實為有罪之陳述，經
本院裁定以簡式審判程序審理，判決如下：
    主  文
陳建榕駕駛動力交通工具而有吐氣所含酒精濃度達每公升零點二
五毫克以上，累犯，處有期徒刑玖月。
    犯 罪 事 實
一、陳建榕自民國111年2月11日14時許起至同日14時50分許止，
    在嘉義縣新港鄉三間村某建築工地飲用保力達藥酒，明知飲
    酒過量，吐氣所含酒精濃度每公升超過0.25毫克以上將不能
    安全駕駛動力交通工具，仍基於酒後吐氣所含酒精濃度達每
    公升0.25毫克以上而駕駛動力交通工具之犯意，於同日15時
    許，酒後駕駛車牌號碼000-0000號自用小客車上路，於同日
    15時30分許，行經嘉義縣新港鄉三間村某產業道路與嘉166
    線公路之交岔路口時，不慎追撞前方由張晏誠所駕駛，正停
    等紅燈之車牌號碼000-0000號自用小客車，經警獲報後到場
    處理，於同日15時58分許對陳建榕施以酒精濃度測試，測得
    其吐氣所含酒精濃度達每公升0.56毫克。
二、案經嘉義縣警察局民雄分局報告臺灣嘉義地方檢察署檢察官
    偵查起訴。
    理  由
一、本件係經被告陳建榕於準備程序當庭表示認罪，而經本院裁
    定以簡式審判程序加以審理，則依據刑事訴訟法第273條之2
    、同法第159條第2項之規定，不適用傳聞法則有關限制證據
    能力之相關規定，合先敘明。
二、上揭犯罪事實，業據被告於警詢、偵訊、本院準備程序及審
    理時均坦承不諱（見嘉民警偵字第1110004612號卷，下稱警
    卷，第1-3頁；111年度偵字第2902號卷第10-11頁；111年度
    交易字第72號卷，下稱交易卷，第46-47、51、56頁），復
    經證人張晏誠於警詢時證述明確（見警卷第4-6頁），並有
    酒精測定紀錄表、道路交通事故現場圖、道路交通事故調查
    報告表㈠㈡、嘉義縣警察局民雄分局偵辦交通事故公共危險現
    場處理調查表、嘉義縣警察局舉發違反道路交通管理事件通
    知單各1份及道路交通事故照片9張在卷可查（見警卷第7、1
    1-14、19-24頁），是依上揭補強證據已足認被告所為之任
    意性自白，核與事實相符。本件事證明確，被告犯行堪予認
    定。
三、核被告所為，係犯刑法第185條之3第1項第1款前段之駕駛動
    力交通工具而有吐氣所含酒精濃度達每公升0.25毫克以上罪
    。
四、查被告前於109年9月20日因酒後駕車遭查獲，所涉公共危險
    案件，經臺灣雲林地方法院以109年度六交簡字第381號判處
    有期徒刑6月確定，於110年2月23日易科罰金執行完畢，有
    上開判決及臺灣高等法院被告前案紀錄表各1份在卷可參（
    見交易卷第13、25-27頁），其於受徒刑之執行完畢後，5年
    以內故意再犯本件有期徒刑以上之罪，為累犯，本院考量被
    告前案亦為酒後故意駕車之案件，前案執行完畢後甫滿1年
    ，即再為本件犯行，綜合判斷後認為被告並無因加重本刑致
    其所受刑罰超過其所應負擔罪責的情形，爰依刑法第47條第
    1項規定加重其刑。
五、爰審酌被告除有上開酒後駕車之前科紀錄外，亦曾因酒後駕
    車之公共危險案件：(一)經臺灣嘉義地方檢察署檢察官以93
    年度偵字第6123號為緩起訴處分確定；(二)經臺灣嘉義地方
    檢察署檢察官以103年度偵字第6069號為緩起訴處分確定；(
    三)經本院以104年度嘉交簡字第90號判處有期徒刑2月，併
    科罰金新臺幣1萬元確定，於104年6月1日易科罰金執行完畢
    ；(四)經本院以107年度嘉交簡字第1100號判處有期徒刑5月
    確定，於108年2月21日易科罰金執行完畢；(五)於110年8月
    23日酒後騎乘普通重型機車上路並發生車禍，經本院以110
    年度交易字第437號判處有期徒刑7月，於111年1月27日確定
    ；另於109年3月16日酒後駕車遭舉發，違反道路交通管理處
    罰條例第35條第1項規定，有臺灣嘉義地方檢察署檢察官103
    年度偵字第6069號緩起訴處分書、本院104年度嘉交簡字第9
    0號、107年度嘉交簡字第1100號、110年度交易字第437號判
    決及臺灣高等法院被告前案紀錄表、公路監理電子閘門系統
    各1份在卷可參（見警卷第15頁；交易卷第11-23、29-31頁
    ），本院考量被告前已有數次酒後駕車遭查獲、舉發之紀錄
    ，最後一次並經本院判決有期徒刑7月確定，但被告並未因
    此受到警惕，明知酒精成分對人之意識能力具有不良影響，
    酒後駕車對一般往來之公眾及駕駛人自身皆具有高度危險性
    ，漠視自己安危及公眾安全，再次心存僥倖酒後駕駛自用小
    客車上路，一再挑戰司法對於禁止酒後駕車上路之底線，吐
    氣中所含酒精濃度達每公升0.56毫克，犯後坦承犯行，態度
    尚可，兼衡其自陳大專畢業之智識程度、未婚，為防水工程
    行之負責人，與父母同住等一切情狀，量處如主文所示之刑
    ，以示懲儆。
據上論斷，應依刑事訴訟法第273條之1第1項、第299條第1項前
段，刑法第185條之3第1項第1款前段、第47條第1項，刑法施行
法第1條之1第1項，判決如主文。
本案經檢察官顏榮松提起公訴，檢察官劉達鴻到庭執行職務。
中　　華　　民　　國　　111 　年　　3 　　月　　16　　日
                      刑事第一庭  法　官  吳育汝
以上正本證明與原本無異。
如不服本判決應於收受判決後20日內向本院提出上訴書狀，並應
敘述具體理由；其未敘述上訴理由者，應於上訴期間屆滿後20日
內向本院補提理由書（均須按他造當事人之人數附繕本）「切勿
逕送上級法院」。
中　　華　　民　　國　　111 　年　　3 　　月　　16　　日
                                  書記官  蘇春榕
附錄論罪科刑法條：
中華民國刑法第185條之3：
駕駛動力交通工具而有下列情形之一者，處3年以下有期徒刑，
得併科30萬元以下罰金：
一、吐氣所含酒精濃度達每公升零點二五毫克或血液中酒精濃度
    達百分之零點零五以上。
二、有前款以外之其他情事足認服用酒類或其他相類之物，致不
    能安全駕駛。
三、服用毒品、麻醉藥品或其他相類之物，致不能安全駕駛。
因而致人於死者，處3年以上10年以下有期徒刑，得併科2百萬元
以下罰金；致重傷者，處1年以上7年以下有期徒刑，得併科1百
萬元以下罰金。
曾犯本條或陸海空軍刑法第54條之罪，經有罪判決確定或經緩起
訴處分確定，於十年內再犯第1項之罪因而致人於死者，處無期
徒刑或5年以上有期徒刑，得併科3百萬元以下罰金；致重傷者，
處3年以上10年以下有期徒刑，得併科2百萬元以下罰金。